臺灣臺中地方法院刑事判決　　　　　　　　　　　　九十三年度易字第一二九一號
　　公　訴　人　臺灣臺中地方法院檢察署檢察官
　　被　　　告　丁○○
右列被告因詐欺案件，經檢察官提起公訴（九十三年度偵字第七九一０、八八０一號
），嗣經本院合議庭裁定由受命法官獨任行簡式審判程序，本院判決如左：
    主  文
丁○○連續幫助連續意圖為自己不法之所有，以詐術使人將本人之物交付，處有期徒
刑肆月，如易科罰金，以參佰元折算壹日。
    事  實
一、丁○○基於幫助他人詐欺取財之概括犯意，連續自民國九十三年二月間起至三月
    中旬止，明知其所有台新商業銀行股份有限公司北臺中分行（下稱台新銀行）帳
    號00000000000000號帳戶、陽信商業銀行股份有限公司向上分行
    （下稱陽信銀行）帳號00000000000000號帳戶存摺、提款卡及印
    章如出租予他人，有可能遭他人將之做為詐欺取財的帳戶使用，仍基於若有人持
    其上開銀行帳號作為詐欺取財犯罪使用工具，亦無違反其本意之幫助真實姓名年
    籍不詳自稱「張先生」之成年男子犯罪之不確定故意，先後將上開帳戶之存摺、
    提款卡、印章等物，在臺中市北區區邊，以每本兩個月租金新台幣（下
    同）一千元之代價租給真實姓名年籍不詳自稱「張先生」之成年男子。嗣「張先
    生」等人基於意圖為自己不法之所有之概括犯意，先於九十三年二月二十一日中
    午，以電話向乙○○佯稱：有稅可退，但須至提款機依指示操作云云，致乙○○
    不疑有詐，陷於錯誤，而於同日十二時三十七分許及四十分許，接續二次將二萬
    八千零一元及九萬九千七百二十六元匯入該人指定之前揭丁○○台新銀行帳戶。
    復於同年三月二十三日（起訴書誤載為同年三月二十四日）下午，以電話向甲○○佯稱：欲退電話裝機費，但須至提款機依指示操作云云，致甲○○不疑有詐，
    陷於錯誤，而於同日十四時十六分許及三十二分許，接續二次將四萬一千九百九
    十八元（起訴書誤載為四萬零三百九十九元）及四萬二千一百一十一元（起訴書
    誤載為四萬二千一百一十元）匯入該人指定之前揭丁○○陽信銀行帳戶，「張先
    生」等人共計詐得二十一萬一千八百三十六元。嗣乙○○、甲○○旋即發覺操作
    結果係轉出上開款項，始知受騙，報警處理而查悉上情。
二、案經臺中市警察局第一分局、第五分局報請臺灣臺中地方法院檢察署檢察官偵查
    起訴。
    理  由
一、訊據被告丁○○對於右揭事實坦承不諱，核與被害人乙○○、甲○○於警詢時指
    述之情節相符，復有台新銀行客戶基本資料、陽信銀行開戶基本資料，被害人乙○○之轉帳單、報案紀錄、報案三聯單，被害人甲○○之轉帳單、受理報案紀錄
    等資料附於偵查卷可憑，本件事證明確，被告犯行堪以認定。又被害人甲○○係
    於九十三年三月二十三日十四時十六分許、同日十四時三十二分許，接續轉帳四
    萬一千九百九十八元、四萬二千一百一十一元，有轉帳單二份附卷可憑（見偵字
    第七九一０號卷第十頁），起訴書記載其於九十三年三月二十四日下午十四時十
    六分及三十二分許，接續轉帳四萬零三百九十九元及四萬二千一百一十元，顯係
    誤載。
二、按連續幫助與幫助連續為不同之犯罪態樣，如基於概括犯意，多次幫助他人犯罪
    ，為連續幫助，該幫助者有多次犯罪行為；如以一幫助行為，幫助他人連續犯罪
    ，則為幫助連續，就幫助犯而言，僅有一次犯罪行為；如幫助者以多次幫助行為
    幫助他人連續犯罪，則為連續幫助連續，該幫助犯及被幫助之正犯，均有多次之
    犯罪行為。查該自稱「張先生」之成年男子等人基於意圖為自己不法之所有概括
    犯意，以上述方式使乙○○、甲○○陷於錯誤，因而交付本人之財物，「張先生
    」共先後連續詐欺取得二十一萬一千八百三十六元，係連續犯刑法第三百三十九
    條第一項之詐欺取財罪。而被告先後提供其上開台新銀行、陽信銀行帳戶予「張
    先生」詐財，係基於幫助他人詐欺取財之不確定故意，且所為屬詐欺取財罪構成
    要件以外之行為，核被告所為，係犯刑法第三十條第一項、第三百三十九條第一
    項之幫助連續詐欺取財罪。被告先後二次幫助詐欺取財犯行，時間緊接，犯罪構
    成要件，顯係基於概括之犯意為反覆為之，為連續犯，應依刑法第五十六條之規
    定論以一罪，並加重其刑。被告幫助「張先生」之人犯詐欺取財罪，為從犯，依
    刑法第三十條第二項之規定減輕其刑，並先加重其刑後減輕之。爰審酌被告素行
    良好，係貪圖小利所致，其行為使詐欺者得以隱匿真實身分，減少遭查獲之風險
    ，有助長犯罪之虞，雖其犯罪所得不多，惟被害者有二人，其等所受損害不輕，
    被告犯後坦承所犯，態度良好等一切情狀，量處如主文所示之刑，並諭知易科罰
    金之折算標準。
據上論斷，應依刑事訴訟法第二百七十三條之一第一項、第二百九十九條第一項前段
，刑法第五十六條、第三百三十九條第一項、第三十條、第四十一條第一項前段，罰
金罰鍰提高標準條例第一條前段、第二條，判決如主文。
本案經檢察官丙○○到庭執行職務。
中      華      民      國    九十三    年      六      月    二十八    日
                              臺灣臺中地方法院刑事第十一庭
      法  官  黃  渙  文
右正本證明與原本無異。
如不服本判決，應於送達後十日內向本院提出上訴狀 （須附繕本） ，上訴於台灣高
法院台中分院。
                                  書記官
中      華      民      國    九十三    年      六      月    二十八    日
附錄論罪科刑法條
中華民國刑法第三百三十九條
意圖為自己或第三人不法之所有，以詐術使人將本人或第三人之物交付者，處五年以
下有期徒刑、拘役或科或併科一千元以下罰金。
以前項方法得財產上不法之利益或使第三人得之者，亦同。
前二項之未遂犯罰之。
